【裁判字號】    99,司財管,99
【裁判日期】    991015
【裁判案由】    指定遺產管理人
【裁判全文】
臺灣臺中地方法院民事裁定            99年度司財管字第99號
聲  請  人  財政部臺灣省中區國稅局員林稽徵所
法定代理人  甲○○
代  理  人  丁○○
受  選任人  乙○○
上列聲請人聲請選任被繼承人丙○○遺產管理人事件，本院裁定
如下：
    主  文
選任乙○○為被繼承人丙○○之遺產管理人。
聲請程序費用由被繼承人丙○○之遺產負擔。
    理  由
一、按繼承開始時，繼承人有無不明，而無親屬會議或親屬會議
    未於一個月內選定遺產管理人者，利害關係人得聲請法院選
    任遺產管理人；又先順序繼承人均拋棄其繼承時由次順序之
    繼承人繼承，其次順序繼承人有無不明或第四順序之繼承人
    均拋棄其繼承者，準用關於無人承認繼承之規定，民法第一
    千一百七十八條第二項、第一千一百七十六條第六項分別定
    有明文。
二、本件聲請意旨略以：被繼承人丙○○（男、民國○○○年○
    月○○○日生、身分證統一編號：Ｚ000000000號
    、生前最後住所：臺中市○區○○路一一六號六樓之二）生
    前積欠稅捐未繳，嗣於九十八年六月七日死亡，惟其所有繼
    承人均已拋棄繼承，是否仍有應繼承之人不明，而其親屬會
    議亦未於法定期間內選定遺產管理人，致聲請人即稅捐稽徵
    機關無法對被繼承人之財產主張權利，聲請人基於利害關係
    人地位，爰依法聲請為被繼承人選任遺產管理人等語，並提
    出本院家事法庭函文、戶籍謄本及財政部臺灣省中區國稅局
    欠稅總歸戶查詢情形表等件為證。
三、經查：聲請人主張被繼承人積欠稅捐未繳納，被繼承人死亡
    後，其所有繼承人均已拋棄繼承，是否仍有應繼承之人不明
    ，而其親屬會議未於法定期間內選定遺產管理人等事實，除
    據聲請人提出前揭書證附卷可稽外，並經本院調取本院九十
    八年度司繼字第四○一號拋棄繼承事件卷宗核閱屬實，自堪
    信為真實，從而聲請人身為稅捐稽徵機關，聲請選任被繼承
    人之遺產管理人，揆諸前揭法條規定，為有理由，應予准許
    。其次，聲請人主張由被繼承人之子女乙○○擔任遺產管理
    人，經乙○○到庭表示同意擔任，有本院訊問筆錄附卷可稽
    。本院審酌乙○○為被繼承人之子女，對被繼承人生前之財
    產及債權債務，按理均較他人知之甚詳，對遺產之管理應不
    生窒礙，雖已拋棄繼承亦無礙其擔任遺產管理人，爰依法選
    任為被繼承人之遺產管理人。
四、依非訟事件法第一百五十七條，裁定如主文。
中    華    民    國    99    年    10    月    15    日
                  家事法庭    司法事務官  蔡秉芳
以上正本證明與原本無異。
如對本裁定抗告，須於裁定送達後十日之不變期間內，向本院提
出抗告狀，並應繳納抗告費一千元。
中    華    民    國    99    年    10    月    15    日
                              書  記  官  蔡萍萍

司法院資訊處製作；財團法人民間司法改革基金會備份。
